# Dateimanagement

RStudio bietet intern bereits ein gutes Tool, um Dateien auf der Festplatte zu verarbeiten. Dateien lassen sich hier *löschen*, *umbenennen*, *neuen Ordnern hinzufügen*, *verschieben* oder *kopieren.*

## Absolute und relative Datenpfade (Exkurs)

Um Dateien in R zu laden, muss zumeist ein Datenpfad angegeben werden, der zu der zu ladenden Datei führt. Der Datenpfad ist dabei zunächst entsprechen lang:

```{r eval=FALSE}
df_example <- read.csv(file = "/Users/username/Documents/GitHub/r-kurs/sitzung/data/strata.csv")
```

Diese langen Datenpfade können mithilfe von *Working Directories* (WD) gelöst werden. Diese können mit der Funktion `setwd()` eingerichtet werden.

```{r eval = FALSE}
setwd(dir = "/Users/username/Documents/GitHub/r-kurs/sitzung")
```

Im Zweifel kann die WD dann mithilfe von `getwd()` abgerufen werden.

Wurde eine WD festgelegt, kann der Datenpfad nun bei dem Ort beginnen, der über die `setwd()` Funktion festgelegt wurde.

```{r eval=FALSE}
df_example <- read.csv(file = "data/strata.csv")
```

Der Nachteil dieser Herangehensweise ist, dass die WD global für alle Arbeitsschritte festgelegt wird. Sollen aber WDs für einzelne "Projekte" festgelegt werden, **sollten** RProjects genutzt werden.

## R Projects

Um ein R Project anzulegen, sollten folgende Schritte befolgt werden:

1. Projekt-Ordner anlegen (Name des Ordners wird zum Projekt-Namen)

2. In RStudio über `Projects` (oben rechts) `New Project...` wählen

3. `New Project` $\Rightarrow$ `Existing Directory` $\Rightarrow$ Erstellten Ordner aus 1. wählen $\Rightarrow$ `Create`

Ein Projekt kann dann immer über die `.RProj`-Datei geöffnet werden.

Vorteile von Projekten:

- Wechsel von Projekten einfach möglich (WD muss nicht immer neu festgelegt werden)
- Code wird transportabel
- Deutlich übersichtlicher als lose Ordnerstruktur
- RHistory wird projektbezogen gespeichert

## Dateien einlesen

In R sind grundsätzlich alle Datei-Typen einlesbar bzw. verarbeitbar. Hierunter zählen z.B.

Datenformat | File-Extension    | Bemerkung
----------- | --------------    | --------
 RData/RDS  | .Rda bzw. .Rds    | native R-Datenformate
 CSV        | .csv              | Comma-Seperated Values
 Text/ASCII | .txt              | Reines Textfile
 XLS        | .xls bzw. .xlsx   | EXCEL-Datenformat
 SAV        | .sav              | SPSS-Datenformat
 DTA        | .dta              | Stata-Datenformat
 R          | .R                | Speicherung als R-Skript
 
R interne Dateien, sowie verschiedene Text-Formate (.csv, .tsv, .txt, ...) können bereits mit R Base eingelesen werden. Komplexere Datenformate (Excel, Stata, SPSS) benötigen bestimmte Packages.

### R interne Dateien


 
 




